臺灣板橋地方法院刑事判決　　　　　　　　　　　　　九十三年度易字第七四五號
　　公　訴　人　臺灣板橋地方法院檢察署檢察官
　　被　　　告　甲○○
右列被告因毒品危害防制條例案件，經檢察官聲請以簡易判決處刑（九十三年度核退
毒偵字第四二六號）及移送併案（九十三年度核退毒偵字第四二六號、九十三年度毒
偵第一○二一號），本院認不宜以簡易判決處刑改依通常程序審理，被告於準備程序
時對被訴事實為有罪之陳述，經本院合議庭裁定由受命法官改依簡式審判程序審理，
本院判決如左：
    主  文
甲○○連續施用第二級毒品，處有期徒刑肆月，如易科罰金以參佰元折算壹日；扣案
安非他命貳包（合計淨重肆點伍公克）、大麻煙草壹包（淨重零點肆公克）沒收銷燬
、安非他命吸食器參組沒收。
    事  實
一、甲○○前因施用毒品案件，經本院依檢察官聲請以九十二年度毒聲字第一三九一
    號裁定送觀察、勒戒後，認無繼續施用毒品之傾向，於民國（下同）九十二年十
    二月一日釋放，臺灣板橋地方法院檢察署檢察官於九十二年十二月十五日以九十
    二年度毒偵緝字第五三一號不起訴處分書予以不起訴確定。詎甲○○仍不知悔改
    ，復因感情問題、情緒不佳，遂基於施用第二級毒品之概括犯意，於九十三年二
    月十五日凌晨某時，在臺北縣板橋市○○街一六一號旁之鐵皮屋內，以將安非他
    命置於吸食器內燃燒吸食其生成煙霧之方式施用第二級毒品安非他命乙次，為警
    於九十三年二月十六日二十二時許，在上址查獲，並扣得另案被告林麗鎧（由檢
    察官另案偵辦）所有安非他命四包（編號一：淨重十六點五公克、編號二：淨重
    零點一公克；編號三：淨重零點八公克；編號四：淨重零點九五公克）、電子秤
    乙個、吸食器乙個、分裝袋二十二個、現金新臺幣二千元等物。甲○○於九十三
    年二月十八日經檢察官准予具保停止羈押釋放後，又承前施用第二級毒品之概括
    犯意，於同年三月二十四日近十八時許，在臺北縣新店市○○路○段一一九號之
    五（六樓）閤樓內，以同上方式施用第二級毒品安非他命乙次，繼於同日十八時
    許，在同上處所將第二級毒品大麻煙草捲入香煙中施用乙次。嗣於九十三年三月
    二十五日凌晨三時許，在臺北縣新店市○○路○段一一九號之五（六樓）閤樓內
    為警查獲，並扣得甲○○持有供施用之第二級毒品安非他命二包（合計淨重四點
    五公克）、大麻煙草乙包（淨重○點四公克）及安非他命吸食器三組。
二、案經臺北市政府警察局刑事警察大隊移送臺灣板橋地方法院檢察署檢察官偵查終
    結聲請以簡易判決處刑及移送併案，由本院改依通常程序再改依簡式審判程序審
    理。
    理  由
一、右揭犯罪事實，業據被告甲○○於本院審判時坦承不諱，並有其持有供施用之安
    非他命二包（合計淨重四點五公克，見臺北市政府警察局刑事警察大隊毒品初步
    鑑驗報告書）、大麻煙草乙包（淨重零點四公克）及安非他命吸食器三組等物扣
    案可資佐證，被告於九十三年二月十六日二十二時許、同年三月二十五日凌晨三
    時許為警查獲所採尿液檢體送鑑定結果，均有安非他命陽性反應，有台灣尖端先
    進生技醫藥股份有限公司於九十三年二月二十四日、同年四月一日出具之濫用藥
    物檢驗報告可憑。又被告前因施用毒品案件，經本院依檢察官聲請以九十二年度
    毒聲字第一三九一號裁定送觀察、勒戒後，認無繼續施用毒品之傾向，於民國九
    十二年十二月一日釋放，由臺灣板橋地方法院檢察署檢察官於九十二年十二月十
    五日以九十二年度毒偵緝字第五三一號不起訴處分書予以不起訴確定，有該不起
    訴處分書電腦系統查詢列印本及臺灣高等法院被告全國前案紀錄表可考，本件事
    證明確，被告於觀察勒戒處分執行完畢後五年內再施用第二級毒品之犯行，堪以
    認定。
二、核被告甲○○於觀察勒戒處分執行完畢後五年內施用第二級毒品安非他命及大麻
    ，依毒品危害防制條例第二十三條第二項規定，應以犯毒品危害防制條例第十條
    第二項之施用第二級毒品罪論處；而大麻為中樞神經迷幻劑，使用初有欣快感，
    劑量增加會引起夢幻意識狀態、陶醉感、懶散、意識混亂、無方向感、時空扭曲
    、記憶、思考、注意力、判斷力下降等症狀，被告先後兩度施用安非他命及施用
    與安非他命同屬第二級毒品之大麻乙次，犯罪時間緊接，所犯罪名及法定犯罪構
    成要件相同，施用目的同為引發欣快感，顯係基於概括犯意反覆為之，應依連續
    犯規定論以一罪，並加重其刑。被告非法持有安非他命及大麻之低度行為，已分
    別為其進而施用之高度行為所吸收，不復另論。另被告於九十三年二月十五日凌
    晨，在臺北縣板橋市○○街一六一號旁之鐵皮屋內，施用第二級毒品安非他命乙
    次之犯行，除經檢察官於起訴事實內概括敘及外，亦經併案移送本院審理；而被
    告於同年三月二十四日十八時許，在臺北縣新店市○○路○段一一九號之五（六
    樓）閤樓內，將大麻煙草捲入香煙中施用乙次之犯行，雖未經檢察官於起訴事實
    內載明，惟被告施用第二級毒品大麻之行為與其本件被訴施用第二級毒品安非他
    命犯行間有連續犯裁判上一罪關係，仍為起訴效力所及，本院應併予審究。爰審
    酌被告甲○○犯罪之動機、目的、情節、對社會秩序所生危害、犯罪後坦承犯行
    之態度等一切情狀，量處如主文所示之刑，並諭知如易科罰金之折算標準，以資
    懲戒。扣案被告持有安非他命二包（合計淨重四點五公克）、大麻煙草乙包（淨
    重零點四公克）為供被告施用之毒品，應依毒品危害防制條例第十八條第一項前
    段規定宣告沒收銷燬，安非他命吸食器三組為被告所有之施用毒品器具，經被告
    自承在案，併依刑法第三十八條第一項第二款諭知沒收。至於扣案屬於另案被告
    林麗鎧（由檢察官另案偵辦）所有之安非他命四包（編號一：淨重十六點五公克
    、編號二：淨重零點一公克；編號三：淨重零點八公克；編號四：淨重零點九五
    公克）、電子秤乙個、吸食器乙個、分裝袋二十二個、現金新臺幣二千元等物，
    因與被告所涉本件施用第二級毒品案件無關，基於罪刑不可分原則，上開之物應
    俟另案被告林麗鎧所犯施用及販賣毒品案件偵審程序終結時再依法處理，附此說
    明。
三、又被告甲○○係被訴犯毒品危害防制條例第十條第二項所定三年以下有期徒刑之
    施用第二級毒品罪，其於本院行準備程序時對被訴事實為有罪之陳述，經受命
    法官告以簡式審判程序之旨，並聽取檢察官、被告意見後，由本院合議庭裁定由
    受命法官獨任進行簡式審判程序，末此敘明。
據上論斷，應依刑事訴訟法第二百九十九條第一項前段、第二百七十三條之一第一項
、第二百七十三條之二，毒品危害防制條例第十條第二項、第十八條第一項前段，刑
法第十一條、第五十六條，第三十八條第一項第二款、第四十一條第一項前段，罰金
罰鍰提高標準條例第二條，判決如主文。
本案經檢察官李吉祥到庭執行職務。
中　　　華　　　民　　　國　　九十三　　年　　　十　　　月　　十四  　　日
                                臺灣板橋地方法院刑事第七庭
                                    法  官  陳恒寬
右正本證明與原本無異。
如不服本判決應於送達後十日內向本院提出上訴狀。
                                    書記官  王春森
中　　　華　　　民　　　國　　九十三　　年　　　十　　　月　　十四　　　日
附錄本案論罪科刑法條全文：
毒品危害防制條例第十條
施用第一級毒品者，處六月以上五年以下有期徒刑。
施用第二級毒品者，處三年以下有期徒刑。
